臺灣臺南地方法院刑事判決
110年度易緝字第18號
公  訴  人  臺灣臺南地方檢察署檢察官
被      告  呂得瑋



上列被告因恐嚇取財案件，經檢察官提起公訴（108年度偵字第9
44號），被告於準備程序中就被訴事實為有罪之陳述，經告知簡
式審判程序之旨，並聽取被告與公訴人意見後，本院合議庭裁定
由受命法官獨任以簡式審判程序進行審理，判決如下：
    主  文
呂得瑋犯恐嚇取財罪，處有期徒刑捌月。未扣案如附表所示之本
票貳張均沒收。
    事實及理由
壹、程序事項：被告呂得瑋所犯為死刑、無期徒刑、最輕本刑3
    年以上有期徒刑以外之罪，亦非屬高等法院管轄之第一審案
    件，其於準備程序就被訴事實為有罪陳述，經告知簡式審判
    程序之旨，並聽取檢察官、被告之意見後，本院合議庭依刑
    事訴訟法第273條之1第1項規定裁定進行簡式審判程序，故
    本案之證據調查，依同法第273條之2規定，不受同法第159
    條第1項、第161條之2、第161條之3、第163條之1及第164條
    至第170條所規定證據能力認定及調查方式之限制，合先敘
    明。
貳、實體事項：
一、本件犯罪事實及證據，均引用檢察官起訴書（如附件）之記
    載，並增列「被告於本院審理中之自白」、「指認照片」為
    證據。
二、論罪科刑：
  ㈠按「行為後法律有變更者，適用行為時之法律。但行為後之
    法律有利於行為人者，適用最有利於行為人之法律。」刑法
    第2條第1項定有明文。被告本件行為後，刑法第346條規定
    於108年12月25日修正公布，自108年12月27日起生效施行，
    因修正前規定之罰金數額，原本須依照刑法施行法第1條之1
    第2項規定換算後提高30倍，此次修正僅是將該條文之罰金
    數額，直接換算為30倍後予以明定，以便適用此條文時不須
    再援引上述刑法施行法規定另行計算，然而罰金數額之規定
    實質上並未變更，自不生新舊法比較適用問題，應直接適用
    裁判時法即現行刑法之規定予以論罪科刑。
  ㈡核被告所為，係犯刑法第346條第1項之恐嚇取財罪。被告本
    案傳送告訴人張銘峰、被害人李泰呈之住家與車輛照片至李
    泰呈之手機、恫嚇李泰呈及張銘峰，再將二人約至檳榔攤見
    面並恫嚇二人，進而取得本票等行為，應均是基於單一之恐
    嚇取財犯意，於密切接近之時間內實施，各行為之獨立性極
    為薄弱，依一般社會健全觀念，在時間差距上，難以強行分
    開，在刑法評價上，應視為數個舉動之接續施行，而論以接
    續犯。又被告一行為對張銘峰、李泰呈二人分別犯恐嚇取財
    罪，犯行間具有部分重合，為想像競合犯，應依刑法第55條
    規定，從一重論以恐嚇取財罪1罪。
  ㈢爰以行為人之責任為基礎，審酌被告因毒品案件糾紛，心生
    不滿，竟以上述恐嚇方式，恫嚇張銘峰、李泰呈，使二人因
    恐自身或家人人身安全受有危害，而分別簽發並交付本票，
    其漠視法令，危害社會秩序，所為應予非難；次審酌被告前
    有妨害公眾往來安全、持有及販賣毒品之前科，有臺灣高等
    法院被告前案紀錄表1份附卷可參，素行難認良好；再考量
    被告犯後否認犯行，嗣於通緝到案後，於本院審理中坦認犯
    行之犯後態度；兼衡被告自陳學歷為高中肄業之智識程度，
    未婚、無子女、入監前職業為工、現因另案執行中之家庭生
    活狀況（見本院易緝卷第142頁）等一切情狀，量處如主文
    所示之刑，以示懲儆。
三、沒收：
　㈠按「犯罪所得，屬於犯罪行為人者，沒收之。」、「前2項之
    沒收，於全部或一部不能沒收或不宜執行沒收時，追徵其價
    額。」刑法第38條之1第1項前段、第3項定有明文。
　㈡經查，如附表所示之本票2張，均已由被告取得，而為被告本
    案之犯罪所得，被告於本院審理中雖供稱均已撕毀，惟依卷
    存證據，無證據證明該2張本票均已滅失，爰均依刑法第38
    條之1第1項前段規定沒收；惟該2張本票，尚無證據足認被
    告已因行使票據權利而取得金錢，故僅諭知沒收該2張本票
    即足以達到目的，不另為追徵之諭知。
據上論斷，應依刑事訴訟法第273條之1第1項、第299條第1項前
段、第310條之2、第454條第2項，刑法第346條第1項、第55條、
第38條之1第1項前段，刑法施行法第1條之1第1項，判決如主文
。
本案經檢察官吳惠娟提起公訴，檢察官羅瑞昌到庭執行職務。
中　　華　　民　　國　　110 　年　　8 　　月　　13　　日
                  刑事第三庭　法　官  陳郁婷
以上正本證明與原本無異。
如不服本判決應於收受本判決後20日內向本院提出上訴書狀，並
應敘述具體理由。其未敘述上訴理由者，應於上訴期間屆滿後20
日內向本院補提理由書狀（均須按他造當事人之人數附繕本）「
切勿逕送上級法院」。 
  　　　　　　　　　　　　　　書記官　林怡芳
中　　華　　民　　國　　110 　年　　8 　　月　　16　　日
附錄本案論罪科刑法條
中華民國刑法第346條第1項
意圖為自己或第三人不法之所有，以恐嚇使人將本人或第三人之
物交付者，處6月以上5年以下有期徒刑，得併科3萬元以下罰金
。

【附表】
編號 物品（幣別均為新臺幣） 說明   1 未扣案之本票1張，發票人為李泰呈，面額為30萬元。 被告犯罪所得   2 未扣案之本票1張，發票人為張銘峰，面額為200萬元。 被告犯罪所得 

【附件】
臺灣臺南地方檢察署檢察官起訴書
                                      108年度偵字第944號
　　被　　　告　呂得瑋　男　24歲（民國00年0月00日生）
　　　　　　　　　　　　住○○市○○區○○里0鄰○○○街0
　　　　　　　　　　　　　0號
　　　　　　　　　　　　國民身分證統一編號：Z000000000號
上列被告因恐嚇取財案件，業經偵查終結，認應提起公訴，茲將
犯罪事實及證據並所犯法條分敘如下：
　　　　犯罪事實
一、呂得瑋（綽號大包）因經張銘峰與李泰呈指認為販賣第三級
    毒品愷他命予該2人之上游，遭本署檢察官於民國107年8月1
    4日起訴（107年度偵字第7352號、第9819號、第9820號、第
    12877號、第14447號），遂於同年10月20日凌晨4時34分許
    先傳送張銘峰、李泰呈2人各別之住家與車輛照片至李泰呈
    手機並稱：「告訴他，不要跟我頑皮 不然我怕他玩不起」
    等語，嗣與2人約定至臺南市○區○○路○段000號吉田檳榔攤見
    面欲要求賠償。於同日23時許，呂得瑋先與李泰呈於上開處
    所見面後，竟意圖為自己不法之所有，基於恐嚇取財之故意
    ，向李泰呈恫稱要斷其四肢，要求李泰呈自行開價賠償金額
    ，李泰呈因此心生畏懼開價賠償，惟未獲呂得瑋接受，呂得
    瑋即要求李泰呈賠償新臺幣（下同）20萬元並簽發交付面額
    30萬元之本票，李泰呈因畏於呂得瑋上開威嚇，乃依其指示
    簽交本票後離去；同日稍後呂得瑋再以同上手法，要求張銘
    峰開價賠償，張銘峰因心生畏懼亦開價賠償，然數次開價均
    遭呂得瑋否決，直至張銘峰開價至100萬元始接受，然因呂
    得瑋要求張銘峰當場給付現款未果，乃要求張銘峰簽發交付
    面額200萬元本票，張銘峰因畏於遭斷手腳，乃依呂得瑋指
    示簽發交付本票後始得離去。
二、案經張銘峰訴由臺南市政府警察局第一分局報告偵辦。
　　　　證據並所犯法條
一、證據清單及待證事實：
編號 證據名稱 待證事實 1 被告呂得瑋於偵查中之供述 1、被告呂得瑋曾於上開時、地與告訴人張銘峰、被害人李泰呈見面之事實，惟辯稱：伊並未以斷告訴人及被害人手腳之事恫嚇2人開價賠償並簽發交付本票。 2、「大包」是伊之綽號，告訴人、被害人會如此稱呼伊。 2 證人即告訴人張銘峰於警詢及偵查中具結之指訴 1、告訴人張銘峰曾指認被告呂得瑋販賣愷他命之事實。 2、被害人李泰呈收受被告所傳上開簡訊內容時，告訴人就在李泰呈旁邊，因此有看到簡訊內容。 3、告訴人有於上開時、地遭被告恫嚇欲斷其手腳，故心生畏懼而出價賠償被告100萬元，並簽發200萬元本票予被告。 4、被害人李泰呈亦在現場因遭被告恫嚇要斷手腳，而簽發本票予被告。 5、告訴人迄今尚未交付任何財物予被告。 6、告訴人稱呼被告為「大包」。 3 證人即被害人李泰呈於警詢及偵查中具結之證述 1、被害人李泰呈曾指認被告呂得瑋販賣愷他命之事實。 2、被害人有收受被告所傳上開簡訊內容。 3、被害人有於上開時、地遭被告恫以斷手腳，心生畏懼而出價賠償20萬元並簽發30萬元本票予被告。 4、告訴人張銘峰亦在現場因遭被告恫嚇要斷手腳，而對被告進行賠償開價。 5、被害人迄今尚未交付任何財物予被告。 6、被害人只會稱呼被告為「大包」，不會對其他為如此稱呼。 7、被害人與被告上開簡訊中所稱之「他」係指告訴人。 4 被告呂得瑋與證人即被害人李泰呈傳訊之對話內容 被告呂得瑋（即大包）有傳送告訴人張銘峰及被害人李泰呈2人各別之住家與車輛照片至李泰呈手機，並稱：「告訴他，不要跟我頑皮 不然我怕他玩不起」等語之事實。 5 本署107年度偵字第7352號、第9819號、第9820號、第12877號、第14447號起訴書 被告呂得瑋確曾因告訴人張銘峰及被害人李泰呈2人指證販賣第三級毒品愷他命而遭起訴之事實。 
二、核被告呂得瑋所為，係犯刑法第346條第1項之恐嚇取財罪嫌
    。
三、依刑事訴訟法第251條第1項提起公訴。
　　此　致
臺灣臺南地方法院
中　　華　　民　　國　　108 　年　　6 　　月　　19　　日
                              檢察官  吳  惠  娟 
本件證明與原本無異
中　　華　　民　　國　　108 　年　　6 　　月　　24　　日
                              書記官  李  俊  穎